# 请教陈版及各位前辈：关于内部交易事项

提问人：justforall 时间：2014-09-23 01:04:05
A上市公司主要销售某新型建筑材料，其全资子公司有一个厂房项目，项目承包商向A公司采购其建筑材料，并用于子公司的厂房项目。A公司据此确认该笔销售收入，并结转成本。在合并报表中未对该笔交易进行调整或抵消。 从经济实质来看，就是合并主体将存货用于在建工程，但是经过承包商倒了一手。 请问如何判断上述交易是否构成内部交易，合并报表层面应如何处理？ 谢谢！

回答人：chenyiwei
关键看这两步交易是否为一揽子交易，是否互相联系和影响。例如考虑以下因素： 1 、A向承包商出售材料时，是否限制只能用于子公司的厂房项目。是否根据子公司厂房工程对该材料的需要量单独采购。 2 、厂房项目的承包合同中是否约定：承包商所需的该种材料只能向A公司采购，不得采购其他竞争者的类似产品。 3 、A公司对承包商的销售价格和承包商对B公司的销售价格是否均为该材料的市场公允价格，是否存在前一环节中A公司提高售价，后一环节中承包商相应提高工程合同造价的情况。

提问人：justforall 时间：2014-09-24 17:32:10
是将母公司收入、成本与子公司在建工程进行抵消吗？ 加了一道独立第三方后，感觉抵消起来挺奇怪的。。

回答人：chenyiwei
是这样。抵销子公司在建工程的金额相当于未实现内部销售毛利。

提问人：justforall 时间：2014-09-25 09:06:46
是这样的。合同上没有这么明确的条款，但合同要求A运到现场并安装，所以A应该是知悉的。。。

回答人：chenyiwei
从实质风险控制的角度出发，这类问题建议从严把握，一旦发现可能不符合“两笔交易观”的迹象，即视同内部交易进行抵销处理。